【裁判字號】    94,上易,1511
【裁判日期】    950113
【裁判案由】    違反著作權法
【裁判全文】
臺灣高等法院刑事判決                94年度上易字第1511號
上  訴  人
即  被  告  甲○○
上列上訴人因違反著作權法案件，不服臺灣桃園地方法院94年度
易字第307號，中華民國94年7月22日第一審判決（起訴案號：臺
灣桃園地方法院檢察署94年度偵字第1994號），提起上訴，本院
判決如下：
    主  文
原判決撤銷。
甲○○連續明知係侵害著作財產權之光碟重製物而散布，處有期
徒刑月，如易科罰金，以佰元折算一日。扣案如附表所示之
擅自重製光碟共陸佰零陸片，及進貨單、寄貨單、目錄各壹批均
沒收。
    事  實
一、甲○○明知如附表所示之影音光碟之視聽著作，分別係如附
    表所示之普威爾國際股份有限公司（以下稱普威爾公司）、
    群英社股份有限公司（以下稱群英社公司）、木棉花國際股
    份有限公司（以下稱木棉花公司）等公司享有之著作財產權
    ，為應受我國著作權法保護之視聽著作，非經上開著作權人
    之同意，或授權，不得擅自重製、散布。詎甲○○竟基於概
    括之犯意，明知自「吳笑龍」之成年男子處，以光碟每片新
    臺幣（下同）190元之低價購得，係未經前揭著作權人授權
    而擅自重製之上開視聽著作之光碟，自民國（下同）92 年4
    月1日起至93年12月28日止，連續利用雅虎奇摩拍賣網站（
    http:/takayanoriko2000@yahoo.com.t w）之帳號，加價後
    以每片光碟250元至400元之價格，將擅自重製之光碟散布於
    不特定之消費者。迄至93年12月28日下午4時30分許，為警
    持搜索票至桃園縣中壢市○○○路○段15 7巷6號2樓甲○○
    住處，查獲如附表所示之盜版視聽光碟共6 06片及進貨單1
    批、寄貨單1批、目錄1批。
二、案經普威爾公司、群英社公司、木棉花公司訴由內政部警政
    署保安警察第二總隊第一大隊第一中隊報請臺灣桃園地方法
    院檢察署檢察官偵查起訴，被告於偵查中供出其進貨上手為
    「吳笑龍」，而經警另行查獲「吳笑龍」違反著作權法之犯
    行。
    理  由
一、上揭事實，業據上訴人即被告甲○○於原審審理中坦白承認
    ，供稱：「（法官問）：對起訴書之犯罪事實是否承認？」
    「（被告答）：承認。」（見原審94年4月15日準備程序筆
    錄第2頁）、「（法官問）：對起訴書之犯罪事實有何意見
    ？」「（被告答）：沒意見。」（見原審94年7月8日審判筆
    錄第3頁）核與告訴代理人陳旭明、吳國賢、李郁熙於警詢
    、偵查或審理中之指訴相符，並有著作權證明文件、鑑定報
    告、雅虎奇摩拍賣網頁、採證相片、銷貨憑單、郵局存摺影
    本、送貨單及原審勘驗筆錄等件附卷可參。此外並有如附表
    所示之盜版光碟606片（扣案清單及起訴書均誤載合計為612
    片）及扣案進貨單、寄貨單、目錄等件可資佐證。被告上訴
    雖辯稱其所販售之商品係由「吳笑龍」從國外平行輸入進口
    ，其不知該等商品係屬盜版，而以為所販售之商品皆係正版
    云云。惟查，被告於原審審理時已坦白承認起訴之犯罪事實
    ，已如前述，前開所辯核與原審時所供不符，應為事後畏罪
    飾卸之詞，不足採信。又其辯稱僅營業至92年11月18日止，
    惟查其至93年12月28日猶遭人檢舉而經警查獲，且被查扣盜
    版光碟有606片之多，足見其至93年12月28日猶有上開犯行
    ，此部分所辯亦不足採。綜上，本件事證明確，被告之犯行
    洵堪認定，應依法論罪科刑。
二、核被告所為，係犯著作權法第91條之1第3項、第2項之罪。
    又著作權法第91條之1固經總統於93年9月1日修正公布，同
    年月3日生效，然被告乃連續行為跨越該法修正前後，且其
    犯罪係於著作權法修正生效後方因查獲而終止，應逕行適用
    修正後著作權法第91條之1第3項，毋庸為新舊法之比較，附
    此敘明。被告意圖散布而持有之低度行為，為散布之高度行
    為所吸收，不另論罪。其先後多次犯行，時間緊接、方法相
    同，觸犯構成要件相同之罪名，顯係基於概括之犯意反覆為
    之，應依刑法第56條連續犯之規定論以一罪。被告以一行為
    侵害前述3家公司之財產法益，係一行為觸犯數罪名，為想
    像競合犯，應從一重處斷。惟被告於偵查中供出上游廠商「
    吳笑龍」之犯行及其相關資料，並進而由內政部警政署保安
    警察第二總隊第一大隊第一中隊與台南縣警察局善化分局三
    組共同查獲「吳笑龍」違反著作權法之犯行，且「吳笑龍」
    並經台灣板橋地方法院判處罪刑，此有93年12月29日甲○○
    之偵訊筆錄、94年12月2日內政部警政署保安警察第二總隊
    第一大隊第一中隊保二（一）（1）警專字第0940004895號
    函、94年2月5日內政部警政署保安警察第二總隊第一大隊保
    二（一）警專字第09400000730號刑事案件移送書、台灣板
    橋地方法院94年度易字第586號判決在卷可稽，應依著作權
    法第91條之1第4項：「犯前二項之罪，經供出其物品來源，
    因而破獲者，得減輕其刑。」規定，減輕其刑。
三、原審對被告論罪科刑，固非無見。惟查，被告甲○○於偵訊
    時供出其上游廠商為「吳笑龍」，並進而查獲「吳笑龍」違
    反著作權法之犯行，如前所述，依著作權法第92條之1第4項
    規定，得予減輕其刑，原判決未予減輕其刑，容有未洽，被
    告上訴執此指摘原判決不當，為有理由，自應撤銷改判。爰
    審酌被告為一己私利而不尊重他人辛勤智慧創作成果，尚未
    賠償被害人等損失，惟犯後曾坦承犯行，態度尚佳，及其前
    述之犯罪手段、所生危害及所獲利益、查扣盜版光碟數量等
    一切情狀，判處如主文第二項所示之刑，並諭知易科罰金之
    折算標準。扣案之盜版光碟606片，依著作權法第98條規定
    宣告沒收；至扣案之進貨單1批、寄貨單1批、目錄1批，為
    被告所有供犯罪所用之物，爰依刑法第38條第1項第2款宣告
    沒收。
據上論斷，應依刑事訴訟法第369條第1項前段、第364條、第299
條第1項前段，著作權法第91條之1第2項、第3項、第4項、第98
條，刑法第11條前段、第55條、第56條、第41條第1項前段、第3
8條第1項第2款，罰金罰鍰提高標準條例第2條，判決如主文。
本案經檢察官田炳麟到庭執行職務。
中    華    民    國    95    年    1     月    13    日
                  刑事第十三庭  審判長法  官  劉景星
                                      法  官  李春地
                                      法  官  陳志洋
以上正本證明與原本無異。
不得上訴。
                                      書記官  王韻雅
中    華    民    國    95    年    1     月    16    日
附錄：本案論罪科刑法條全文
著作權法第91條之1
擅自以移轉所有權之方法散布著作原件或其重製物而侵害他人之
著作財產權者，處3年以下有期徒刑、拘役，或科或併科新臺幣
五十萬元以下罰金。
明知係侵害著作財產權之重製物而散布或意圖散布而公開陳列或
持有者，處3年以下有期徒刑，得併科新臺幣7萬元以上75萬元以
下罰金。
犯前項之罪，其重製物為光碟者，處6月以上3年以下有期徒刑，
得併科新臺幣20萬元以上2百萬元以下罰金。但違反第87條第4款
規定輸入之光碟，不在此限。
犯前二項之罪，經供出其物品來源，因而破獲者，得減輕其刑。


司法院資訊處製作；財團法人民間司法改革基金會備份。
